# 同一控制合并审计报告如何处理？

提问人：cncrchm 时间：2012-02-27 10:16:42
企业 2011 年 12 月 20 日并入一家同一控制的子公司， 2011 年的审计报告是否需要编制合并会计报表？根据企业会计准则解释 5 号征求意见稿，应编制合并当日和合并当期的合并会计报表，是否意味着 2011 年的审计报告可以不编制合并报表？这样是否与企业实际情况不符？

回答人：chenyiwei
应纳入合并范围编制合并报表。解释 5 号仅是征求意见稿，最终变数很大，不能作为目前会计处理的依据。